# 亏损合同

提问人：大头爸爸 时间：2015-02-03 13:40:09
请问陈版及各位老师，公司期末有待执行的不可撤销合同，假设 100 万（不含税），截至资产负债表日，尚未生产，也未购料，但预计生产后成本为 120 万，这样是否属于亏损合同，如何处理。

回答人：chenyiwei
考虑各种解除或履行合同的可能性。如果综合考虑下来，还是继续履行合同的综合成本最低（例如此处提到的 120 万），则在目前没有对应存货的情况下，应将预计亏损额 20 万元确认为预计负债并计入当期损益（讲解中是计入营业外支出，但我个人认为计入管理费用或营业成本更合适）。

提问人：zengfengxia 时间：2015-02-04 16:06:07
陈版，这种情况下的亏损合同损失，是不是应当属于经常性损益？因为从常理上说，企业不会故意签署亏损合同，导致亏损的因素应当是合同签署后发生的事实

回答人：chenyiwei
我理解不属于非经常性损益。

提问人：hzwa 时间：2015-02-10 15:26:30
@chenyiwei 版主，针对预计负债，想向您请教些问题~
负债的定义为： 1.企业过去的交易或者事项形成的 2.预期会导致经济利益流出企业的现时义务
套用在这个亏损合同上的话，定义第二点里的现时义务应该如何理解呢？ 如果合同继续执行的话， 可否在发生时再按照实际成本，将其计直接计入主营业务成本？这样做的影响与计入预计负债有什么不同呢？
Ps：我是会计专业毕业的，但现在工作与账务处理联系很少，所以实操经验很少，多谢版主指教哈

回答人：chenyiwei
因过去已签订的不可撤销合同在履行时不可避免地将会发生合同成本超过合同收入的情况，因此必然将导致企业承担损失，该损失属于合同义务的范畴，且未来损失本身就表明经济利益将发生净流出，所以符合负债的定义。

提问人：hzwa 时间：2015-02-11 09:28:31
谢谢版主，再请教一下，为什么不能在发生时直接处理为主营业务成本呢？这样做是不是会影响什么？

回答人：chenyiwei
这样做是基于谨慎性原则的要求，确保足额确认和反映潜在的损失。

提问人：马大哈哈 时间：2015-02-11 21:22:48
陈版主，我觉得计入营业成本不宜，根据基本准则 35 条，你这个都没有营业收入的，而计入营业成本的，我觉得不宜。损益可以确认，我倾向于接受营业外支出，我相信没有一个企业明知道亏损还自己去接受的，一般都是发生意外情况，才可能会有的，所以这个应该是非经常性的行为，企业如果经常性的行为，那个他不关门大吉算啦。

回答人：chenyiwei
这类亏损合同很多都是来源于主营业务，因此作为营业外支出不妥。如果认为计入营业成本不妥，可以考虑将其计入管理费用，以突出管理层的决策责任。

提问人：vanaya 时间：2018-01-19 18:02:49
借楼继续请教陈版一个审计中的实例： 某商场出租铺面，已与A客户签订了 5 年期租赁合同，租金属于该地段正常水平，对方经营正常且按时支付租金。某日，另一商家B看中这个铺面，要求商场租给自己，商场觉得B更有名气，能带动人气，因此即使租金低于A商场也愿意。根据商场自己估算，提前终止A的租赁协议需要支付违约金 500 万元，于是做了一笔分录：借管理费用，待预计负债。 请教：这种情况下，仅仅是一个未来设想，商场尚未与A¥B签署任何正式协议，甚至都还没有跟A谈判过，连待执行合同都没有就确认一项预计负债，是否滥用了谨慎性？

回答人：chenyiwei
不可以这样处理。应当在与A正式解约时确认该负债。